【裁判字號】    99,抗,48
【裁判日期】    990126
【裁判案由】    返還擔保金
【裁判全文】
臺灣高等法院民事裁定                    99年度抗字第48號
抗  告  人  甲○○
上列抗告人因與相對人乙○○間返還擔保金事件，對於中華民國
98年11月30日臺灣桃園地方法院98年度聲字第1460號所為裁定提
起抗告，本院裁定如下：
    主  文
抗告駁回。
抗告費用由抗告人負擔。
    理  由
一、按訴訟終結後，供擔保人證明已定20日以上之期間，催告受
    擔保利益人行使權利而未行使者，法院應依供擔保人之聲請
    ，以裁定命返還其提存物，民事訴訟法第104條第1項第3款
    定有明文，並依同法第106條前段規定準用於其他依法令供
    訴訟上之擔保者。又所謂受擔保利益人行使權利，係指向法
    院起訴或為與起訴相同效果之訴訟行為，如聲請調解或聲請
    發支付命令，而訴訟終結後，受擔保利益人，逾擔保人所定
    20日以上之期間未行使其權利，並於供擔保人向法院為返還
    提存物聲請後，始行使其權利者，仍應認受擔保利益人未在
    前開期間內行使其權利（最高法院72年台抗字第181號、80
    年台抗字第413號判例要旨參照）。
二、本件相對人前依原法院96年度裁全字第5127號假扣押裁定，
    向臺灣臺中地方法院以96年度存字第4328號提存事件，為抗
    告人提供擔保金新台幣（以下同）76萬元後，聲請假扣押抗
    告人之財產，案經原法院以96年度執全字第3403號執行事件
    予以查封，嗣因相對人已聲請撤銷上開假扣押裁定，並撤回
    假扣押強制執行之聲請，且定21日以上期間催告抗告人就上
    開擔保金行使權利，而抗告人於民國（下同）98年9月8日收
    受上開催告函後，逾同年月29日仍未行使權利，爰依民事訴
    訟法第104條第1項第3款規定，於98年11月2日向原法院聲請
    返還提存物等情，業據相對人提出上開假扣押裁定、提存書
    、原法院98年度司全聲字第16號撤銷假扣押裁定及其確定證
    明書、臺中英才郵局98年9月7日存證信函第1916號及其收件
    回執、民事聲請返還提存物狀等為證（見原法院卷第3-9、
    18、19、1頁），並經原法院調閱上開案卷查核無誤，復有
    原法院民事紀錄科98年11月5日查詢表及臺灣臺中地方法院
    98年11月20日中院彥文字第0980001697號函在卷可稽（見原
    法院卷第10、11、14頁），堪認屬實。從而原法院裁定准予
    返還相對人於臺灣臺中地方法院96年度存字第4328號提存事
    件，所提存之擔保金即渣打商業銀行無記名可轉讓定期存單
    面額50萬元乙張及現金17萬元，合計67萬元，於法尚無違誤
    。抗告人雖辯稱其收受催告函後，曾以桃園十支郵局98年9
    月15日存證信函第497號主張其動產、不動產經假扣押2年餘
    ，已造成其財務信用嚴重受損，其將依法訴追求償，並於98
    年12月22日向原法院起訴云云，惟觀諸抗告人前開存證信函
    內容所示（見本院卷第7至8頁），並非為與起訴相同效果之
    訴訟行為，且抗告人起訴既在相對人向法院為返還提存物聲
    請之後，依首揭說明，仍應認抗告人未於期限內行使其權利
    。是抗告意旨執此指摘原裁定不當，求予廢棄，並無理由，
    應予駁回。
三、據上論結，本件抗告為無理由，爰裁定如主文。
中    華    民    國    99    年    1     月    26    日
                    民事第十二庭
                        審判長法  官 陳駿璧
                              法  官 李昆曄
                              法  官 李媛媛
正本係照原本作成。
不得再抗告。
中    華    民    國    99    年    1     月    26    日
                              書記官 李華安

司法院資訊處製作；財團法人民間司法改革基金會備份。
